# 请教陈版，同一控制下企业合并在财务报表附注中的披露?

提问人：随风到天涯 时间：2019-01-30 12:44:14
目前实务中碰到一个上市公司同一控制企业合并，在附注中如何披露现在拿不准该如何处理，望陈版和各位老师给予指导。
背景：
A公司是一家上市公司， 2018 年通过非公开发行从控股股东处收购B公司80% 股权、从少数股东处收购 20% 股权；关联交易书约定：B 公司 2018年的经营所得归 A 公司所有， 2018 年 12 月 12 月B 公司完成工商变更手续（股东变更）， 2018 年 12 月 14 日出具验资报告， 2018 年 12 月25 日新增股份在中国证券结算公司完成登记， 2019 年 1 月 7 日股票正式发行。
此外 B 公司是 2012 年控股股东层面收购而来，收购过程产生商誉了。
财务报表附注中 ‘合并范围的变更’ 需要披露‘’ 本年发生同一控制下企业合并问题 1 ：合并日的确定？
按正常判断，合并日应该在完成标的公司股权交付日期（ 12 月 12 日）或（完成股份登记日期 12 月 25 日），但在企业实际处理中，由于交易各方约定 B 公司 2018 年损益归 A 公司所有，不涉及过渡期损益分配问题；另一方面，由于不涉及过渡期损益分配，在股权交付日未对标的公司进行专项审计，合并当日标的公司无财务报表数据，新旧股东也同意按照 B公司 2018 年 12 月 31 日作为财务数据作为编制合并日报表的基础。
在这种情况财务报表附注中合并日披露称 2018 年 12 月 31 日恰当吗？
问题 2 ：
被合并方（B 公司）的收入、利润是披露按照控股股东首次收购后持续计量的数据还是B 公司的账面数据？
问题 3 ：
由于按照按照最终控制方账面资产（含商誉）份额计算的长期股权成本大于发行股权的价值，“合并成本”中 “发行的权益性证券的面值” 是填发行股份的价值吗？和确认的长期股权投资成本不一致是否合理？
问题 4 ：
“合并日被合并方资产、负债的账面价值” 是填按照首次收购时公允价值持续计量的价值吗？对于商誉是否要考虑？

回答人：chenyiwei
1 、不恰当。合并日还是基于准则规定的条件判断。至于实际操作中用最近的月末日的财务数据来模拟合并日的财务状况，则是一项简化操作，但不能因此认定该月末日为合并日。这是概念问题。
2 、按照控股股东首次收购后持续计量的数据。即控股股东合并报表层面的数据。
3 、面值为为了本次收购而增发新股的面值，和确认的长期股权投资成本不一致是合理的。
4 、按照首次收购时公允价值持续计量的价值。商誉金额为母公司合并报表层面的商誉金额。